【裁判字號】    89,簡上,50
【裁判日期】    891108
【裁判案由】    傷害
【裁判全文】
臺灣士林地方法院刑事判決                          八十九年度簡上字第五號
    上  訴  人
    即  被  告  甲○○
右上訴人因傷害等案件，不服本院八十九年度簡字第一六七號中華民國八十九年四月
二十四日第一審判決（聲請案號：八十九年度偵字第二七五六號），提起上訴，本院
管轄之第二審合議庭判決如左：
    主  文
上訴駁回。
甲○○緩刑貳年。
    事  實
一、甲○○因丙○○所簽發用以支付玻璃費用之新臺幣一萬五千元支票退票，乃於民
    國八十九年二月二十四日下午二時許，至臺北市大同區○○○路二七四號丙○○
    所主持之再生醫院找丙○○理論，雙方因而發生口角，甲○○盛怒下，乃將其所
    交付，已由丙○○受領，並經安裝於再生醫院入口處之玻璃門一面砸毀。嗣甲○○並與丙○○發生拉扯（丙○○所涉傷害犯行，另案由臺灣高雄地方法院審理）
    ，於爭吵之際持玻璃門白鐵框擊打丙○○左手，致丙○○受有左手掌淺擦傷、左
    手小指及中指淺擦傷之傷害。
二、案經丙○○訴由臺北市政府警察局大同分局報請臺灣士林地方法院檢察署檢察官
    偵查聲請簡易判決處刑。
    理  由
一、訊據上訴人即被告甲○○（以下簡稱被告）固不否認曾於右揭時、地，與告訴人
    丙○○因退票問題發生爭執，惟另辯稱：丙○○付款之支票退票，玻璃應係是伊
    所有，應無毀損他人之物之問題，伊本意係要將玻璃搬回去，搬的過程弄破；又
    伊未打丙○○，可能是搬玻璃過程弄傷云云。惟查：
  (一)被告於本院訊問時，供稱已幫丙○○裝好玻璃，並經丙○○驗收，而玻璃係屬動
    產，依民法之規定，應以「交付」為物權變動時點（民法第七百六十一條第一項
    ），是該玻璃既經被告交付於丙○○，其所有權自已移轉於丙○○，縱丙○○未
    給付貨款，亦屬丙○○應另負債務不履行責任之問題，要與所有權之變動無涉。
    又本件被告自承並無動產擔保交易附條件買賣條款之約定，是被告上訴理由稱依
    動產擔保交易法規定，玻璃所有權仍歸伊所有云云，顯屬無據。
  (二)又被告如何砸破玻璃等情，業經告訴人丙○○於警訊中指訴綦詳，核與證人乙○○於警訊中證述情節相符，且有現場照片六幀附卷可稽。又依被告所述，該玻璃
    係屬「強化玻璃」，硬度較一般玻璃高，比較不會破，然依現場照片觀之，該玻
    璃門破損嚴重，左下角缺口已完全碎裂，而被告亦供稱係「大力往牆壁推開」，
    足見被告確係於盛怒下以相當大之力道推門，且亦可預見玻璃門將因此碎裂，其
    有毀損之故意自堪認定。
  (三)至被告打傷丙○○乙節，亦據告訴人丙○○指訴、證人乙○○證述綦詳，且互核
    相符。又丙○○確受有如事實欄所載之傷害，亦有臺北市立中興醫院甲種診斷證
    明書一紙在卷足憑，況被告於檢察官訊問時亦供稱伊與告訴人是「互毆」，足證
    被告確有攻擊告訴人致其受傷之事實。
  (四)綜上所述，被告犯行洵堪認定，應依法論科。
二、核被告所為，係犯刑法第三百五十四條毀損罪及同法第二百七十七條第一項之傷
    害罪，其所犯上開二罪，犯意各別，行為互殊，應予分論併罰。又本件被告與告
    訴人間因現場突發之爭執而拉扯，被告持玻璃門鐵框攻擊告訴人，應係盛怒下隨
    手撿拾而得，當非為擊打被告而故意毀損玻璃以取鐵框，是公訴人到庭論告時認
    二罪間有方法結果牽連關係，尚有未洽，附此敘明。
三、原審引用聲請簡易判決處刑書之記載，爰引刑法第二百七十七條第一項、第三百
    五十四條、第四十一條、第四十二條第二項，罰金罰鍰提高標準條例第一條前段
    、第二條，判決被告甲○○傷害人之身體，處拘役肆拾日，如易科罰金，以參佰
    元折算壹日，又損壞他人之玻璃門壹面，足以生損害於他人，處罰金貳仟元，如
    易服勞役，以參佰元折算壹日。其認事用法，均無違誤，量刑亦屬妥適。被告上
    訴意旨，否認犯行，不足採信已如前述，其上訴為無理由，應予駁回。惟另審酌
    被告前未曾受有期徒刑以上刑之宣告，此有臺灣高等法院被告全國前案紀錄表一
    份附卷可憑，其因告訴人未給付貨款，一時情緒失控而打破自己出貨之玻璃，並
    與告訴人拉扯致告訴人受輕微之傷害而偶罹刑典，情節尚非重大，經此偵、審過
    程及刑之宣告後，應知警惕而無再犯之虞，本院因認暫不執行其刑為當，爰另予
    以宣告緩刑二年，用啟自新。
四、被告甲○○另請求傳喚證人乙○○，惟乙○○經本院二度傳喚無著，且本件事證
    已極明確，本院認無再予傳訊之必要，附此敘明。
據上論斷，應依刑事訴訟法第四百五十五條之一第一項、第三項、第三百六十八條，
刑法第第七十四條第一款，判決如主文。
本案經檢察官陳瑞仁到庭執行職務。
中    華    民    國      八十九      年    十一    月      八      日
                                  臺灣士林地方法院刑事第三庭
                                      審判長法  官
                                            法  官
                                            法  官
右正本證明與原本無異。
不得上訴。
中    華    民    國      八十        年              月              日
附錄本案論罪科刑法條全文：
刑法第二百七十七條第一項
  傷害人之身體或健康者，處三年以下有期徒刑、拘役或一千元以下罰金。
刑法第三百五十四條
  毀棄、損壞前二條以外之他人之物或令致不堪用，足以生損害於公眾或他人者，處
  二年以下有期徒刑、拘役或五百元以下罰金。


司法院資訊處製作；財團法人民間司法改革基金會備份。
